# Claudinei Callegari

Florianópolis, SC cadicallegari@gmail.com Telefone: (48) 9826 4067

#### Resumo

Formado em Ciência da Computação, entusiasta de software livre, com experiência em desenvolvimento de software, tendo experiência em algumas tecnologias, tais como, Python, Ruby, Java, C e Lua. Com bom relacionamento interpessoal e facilidade em trabalhar em equipe. Estou sempre a procura de oportunidades e novos desafios. Atuando atualmente como Full Stack Developer utilizando tecnologias como Ruby, NodeJS, AngularJS, Python e Android.

### Educação

Universidade Estadual do Oeste do Paraná, Bacharel em Ciência da Computação, Dezembro 2011.

#### Experiências

## DBA Tecnologia

Maio 2013 - Atual

Software Engineer - Full Stack

**Principais Tecnologias**: Ruby, Rails, Android, Postgresql, Grape framework, Linux, Python, DBus, Amazon AWS, Dokku, REST, MongoDB.

Envolvido em todas etapas dos projetos, atuando principalmente no desenvolvimento com os frameworks Rails e Grape, modelando banco de dados, escrevendo testes, implementando aplicativos Android e frontend com AngularJS.

Participei da definição e do desenvolvimento de REST APIs e microservices, implementados em sua maioria utilizando Ruby/Grape, com os banco de dados Postgres para dados relacionais e Redis/Sidekiq para fila de jobs e processos paralelos. Todas as aplicações foram publicadas utilizando a infraestrutura da AWS e Dokku para criar um ambiente PaaS.

Também participei da definição e desenvolvimento de aplicativos Android e de módulos Python que consomem tais serviços.

Os aplicativos Android foram desenvolvidos na plataforma nativa (Java) utilizando algumas bibliotecas de terceiros, tais como: RxAndroid, Retrofit, SqlBrite, Butterkniffe, Dagger 2, Espresso e Robolectric.

Digitro Set 2012 - Maio 2013

Desenvol vedor

Principais Tecnologias: Linux, Windows, C, SDL;

Implementação de novas funcionalidades e manutenção do modulo de backup do Easy-Call, solução para callcenters, utilizando a linguagem C e SDL (Specification and Description Language).

Nexxera Jul 2012 - Set 2012

Desenvolved or

Principais Tecnologias: Linux e Python;

Desenvolvimento e manutenção de aplicações para converter 'layouts' de arquivos para troca de informações entre bancos e empresas, e vise e versa, utilizando Python e ferramenta proprietária.

Ahgora Jan 2012 - Jul 2012

Desenvolved or

Principais Tecnologias: C, Lua, Linux e Java(Android);

Desenvolvimento de módulos para sistemas embarcados utilizando C e Lua. Desenvolvimento de aplicações Android.

ITAI Maio 2009 - Nov 2011

Estagi'ario

Principais Tecnologias: Linux, C/C++ e Java, Valgrind;

Desenvolvimento de módulo de configuração e comunicação utilizando C, C++. Comunicação utilizando SUN-RPC e JSON. Também utilizado as bibliotecas Libxml2 e Glib.

Mais informações

• Linkedin: https://br.linkedin.com/in/cadicallegari

 $\bullet$  **Github**: https://github.com/cadicallegari